臺灣臺東地方法院刑事判決　　　　　　　　　　　　　九十三年度易字第一四七號
　　公　訴　人　臺灣臺東地方法院檢察署檢察官
　　被　　　告　乙○○
右列被告因竊盜案件，經檢察官提起公訴（九十三年度偵字第一二一二號），本院判
決如左：
    主  文
乙○○竊盜，累犯，處有期徒刑壹年陸月。扣案之挖土機鑰匙壹把沒收。
    事  實
一、乙○○於民國八十八年間因竊盜案件，經臺灣高等法院花蓮分院判處有期徒刑一
    年確定，，於九十年十月十七日執行完畢。詎仍不知悔改，意圖為自己不法之所
    有，於九十三年三月二十三日（起訴書誤載為同年月二十日）凌晨四時許，以自
    備之挖土機鑰匙啟動之方式，竊取甲○○所有，停放在臺東縣臺東市○○路二五
    七號旁四十公尺處之型號Ｈ四五號、車身為蘋果綠色之挖土機一部（價值約新臺
    幣十五萬元），得手後將之駕駛至臺東縣卑南鄉志航基地對面山區內，用以整理
    自己之土地，並將該挖土機引擎蓋部分漆成深綠色、機械手臂及駕駛座部分漆成
    黃色、其餘部分漆成黑色後，於同年四月五日上午十一時二十分許，正擬將之出
    賣予不知情之謝榮宗時，為警循線當場查獲，並扣得挖土機鑰匙一把。
    理  由
一、訊據被告乙○○矢口否認右揭竊盜犯行，辯稱：伊因整地需要，向前僱主丙○○
    借用挖土機，因丙○○告以挖土機停放在臺東新站附近，要伊自行前往取車，伊
    一時不察，致誤取被害人所有之挖土機，伊沒有竊盜之意思云云。經查：
（一）右揭犯罪事實，業據被告於警詢、偵查中供承甚詳，核與證人謝榮宗於警詢之
      陳述及證人即被害人甲○○於本院證述之情節相符，並有贓物認領保管單、失
      竊現場平面圖、發現挖土機放置處所平面圖各一紙、現場照片六幀在卷可稽，
      復有扣案之挖土機鑰匙一把可資佐證。
（二）被告雖辯稱係向證人丙○○借用挖土機時誤取被害人之挖土機云云，證人丙○○亦到庭配合其供詞稱被告於今年三、四月間曾找伊欲租用怪手云云，然(1)被
      告係在五、六年前在臺東富源山區受僱證人丙○○約一個月，而後二人除了曾
      在山區碰面外，並沒有聯繫往來，及被告借用挖土機時，證人並未交付挖土機
      鑰匙予被告等情，業據被告與證人陳述一致（見本院九十三年八月五日審判筆
  錄），則被告多年未與證人聯絡，卻能在臺東市區尋得證人（該處係證人居所
      而非住所），並貿然向證人借用挖土機，借用時復未交付鑰匙或相互留下聯絡
      方式，其等所言顯有諸多不合常情之處，已難遽為採信；(2)依證人甲○○證稱
      ：伊之怪手是四十五型的，重量約四點五噸，是蘋果綠色，七十型的怪手重量
      約是七噸等語（見本院九十三年八月五日審判筆錄），而證人丙○○證述：伊
      的怪手是七十型的，顏色是黃色，伊有告訴被告怪手的顏色等語（見本院九十
      三年八月五日審判筆錄），被告亦自承：伊七年前就有怪手了，一直到三年多
      前賣掉，這三年來都是在幫別人開怪手，證人丙○○有說他的怪手是黃色七十
      的等語（見本院九十三年八月五日審判筆錄），則被告既操作挖土機日久，復
      明知證人丙○○之挖土機型式、顏色，在被害人及證人二人之挖土機型式、顏
      色均相去甚遠之情形下，憑被告操作挖土機多年之經驗，當無誤認之理，況證
      人甲○○復證稱：失竊當晚附近並無其他挖土機停放等語（見本院九十三年八
      月五日審判筆錄），更不可能有被告所稱誤取之情形發生，益見被告於本院審
      理時翻異前詞，顯係卸責之詞，尚難採信。
（三）又上開查獲之挖土機，經被害人甲○○辨識結果，確係伊所有，惟證稱：伊挖
      土機本為蘋果綠色，但尋獲時車身引擎蓋部分已遭改漆成深綠色、機械手臂及
      駕駛座部分改漆成黃色、其餘部分改漆成黑色等語，並有挖土機照片三幀在卷
      足憑，被告亦自承：伊有將挖土機整理過，重新上新的油漆等語（見本院九十
      三八月五日審判筆錄）；而本件查獲時，被告正欲將挖土機賣予證人謝榮宗乙
      情，復據證人謝榮宗於警詢中證述明確（見九十三年四月五日警詢筆錄）。然
      衡以常情，若僅是借用他人之挖土機，焉有擅自將之塗成其他顏色並出賣與他
      人之理？參以被告前曾竊取他人鏟裝機後重新噴漆，遭判刑確定，此有臺灣高
      等法院花蓮分院八十九年上易字第一三四號判決一份在卷可參，與本次手法如
      出一徹，更見其上開舉止乃在掩飾犯行及變賣贓物無疑。
（四）綜上所述，被告所辯無非卸責之詞，其聲請傳喚到院之證人丙○○所言亦多所
      不實，均不足採信，本件被告犯行明確，堪予認定，應依法論科。
二、核被告所為，係犯刑法第三百二十條第一項之竊盜罪，被告於八十八年間因竊盜
    案件，經臺灣高等法院花蓮分院判處有期徒刑一年確定，於九十年十月十七日執
    行完畢，有臺灣高等法院被告全國前案紀錄表一件在卷可按，其受有期徒刑執行
    完畢，於五年內再犯本案最重本刑為有期徒刑以上之罪，為累犯，應依法加重其
    刑。爰審酌被告前有多次竊盜及贓物罪之前科紀錄、素行不佳，犯罪所生危害非
    輕，犯罪後猶矢口否認犯行，態度不佳等一切情狀，量處如主文所示之刑，以示
    儆懲。扣案之挖土機鑰匙一把，為被告所有供犯罪所用之物，業據其供承在卷，
    爰依刑法第三十八條第一項第二款規定宣告沒收。
據上論斷，應依刑事訴訟法第二百九十九條第一項前段，刑法第三百二十條第一項，
第四十七條、第三十八條第一項第二款，罰金罰鍰提高標準條例第一條前段，判決如
主文。
本案經檢察官丁○○到庭執行職務。
中    華    民    國      九十三      年      八      月      十九      日
                                  臺灣臺東地方法院刑事第三庭
                                      審判長法  官  楊力進
                                            法  官  柯姿佐
                                            法  官  范乃中
右正本證明與原本無異。
如不服本判決，應於判決送達後十日內向本院提出上訴狀。（須附繕本）
「切勿逕送上級法院」
                                            書記官  陳俊德
中    華    民    國      九十三      年      八      月    二十三     日
附記
中華民國刑法第三百二十條第一項
(普通竊盜罪、竊佔罪)
意圖為自己或第三人不法之所有，而竊取他人之動產者，為竊盜罪，處五
年以下有期徒刑、拘役或五百元以下罰金。
中華民國刑法第四十七條
(累犯)
受有期徒刑之執行完畢，或受無期徒刑或有期徒刑一部之執行而赦免後，
五年以內再犯有期徒刑以上之罪者，為累犯，加重本刑至二分之一。
中華民國刑法第三十八條第一項第二款
(沒收物)
左列之物沒收之：
二  供犯罪所用或犯罪預備之物。
